# 求助陈版主有关于租赁合同，房租置换的相关问题

提问人：LYBSJS 时间：2022-01-28 14:12:56
A公司与B公司签订房屋租赁合同，租金 10 万元一年，租赁期限 2020 年 5 月 1 日-2023年 12 月 31 日，A公司为一家广告公司，B公司为房子业主，双方约定，A公司每年以价值 10 万元广告发布作为租金支付给B公司， 2021 年 1 月 1 日前，按照老租赁准则和非货币资产交换准则，确认收入、成本（房租）。新租赁准则下，项目组判断符合确认使用权资产的条件，但在计算尚未支付金额折现时出现以下困难（ 1 ）由于广告业务发布的时间不定，A公司只是在 1 年内完成就好，广告可能在一年内任何时间点，发布无法按月计算折现时间。（ 2 ）项目组认为对折现金额的使用是否应当使用A公司发广告所支付的成本？但公司广告业务成本主要为人工、网站是自己的未确认资产无折旧。无法匹配至每条广告。针对上述问题实务中应当怎么操作？请陈博士指教。新年快乐

回答人：chenyiwei
1 、如果无法合理确定在一年内何时发布广告的，可基于简化处理原则，假设是在年末发布，即折现时点集中于年末。据此计算的各年度利息费用在该年度内按直线法分摊。
2 、折现金额仍以A公司提供广告服务的公允价值（即应确认的广告发布服务金额）为基础。在实际提供广告发布服务时确认收入和成本，与确认收入对应的借方科目就是租赁负债。